【裁判字號】    96,易,594
【裁判日期】    970229
【裁判案由】    毒品危害防制條例
【裁判全文】
臺灣基隆地方法院刑事判決               96年度易字第594號
公  訴  人  臺灣基隆方法院檢察署檢察官
被      告  乙○○
                    （另案臺灣桃園女子監獄執行）
上列被告因毒品危害防制條例案件，經檢察官提起公訴（96年度
毒偵字第1914號），本院判決如下：
    主  文
乙○○施用第二級毒品，處有期徒刑肆月，如易科罰金，以新臺
幣壹仟元折算壹日，減為有期徒刑貳月，如易科罰金，以新臺幣
壹仟元折算壹日。
    事  實
一、乙○○前因妨害國幣懲治條例案件，經本院於民國93年1 月
    15日，以92年度訴字第492 號判決判處有期徒刑7 年2 月，
    嗣上訴，經臺灣高等法院於93年10月5 日，以93年度上訴字
    第1746號判決原判決撤銷，判處有期徒刑7 年2 月，再上訴
    ，經最高法院於96年5 月10日，96年度台上字第2539號判決
    上訴駁回確定，現正執行中。又因施用毒品案件，經送強制
    戒治（業於93年1 月13日期滿執行完畢），由臺灣桃園地方
    法院檢察署檢察官於93年2 月10日以93年度戒毒偵字第40號
    為不起訴處分確定。詎其仍未戒除毒癮，於上開強制戒治執
    行完畢5 年內，復基於施用第二級毒品甲基安非他命之犯意
    ，於96年3 月28日，在臺北縣三重市○○路租屋處，將第二
    級毒品甲基安非他命放入玻璃球吸食器（未扣案），再以打
    火機（未扣按）點燃燒烤吸食器底部產生煙霧吸食之方式，
    施用毒品甲基安非他命1 次，嗣於同年月29日晚上10時30分
    許，為警在桃園縣觀音鄉草漯村230 號內查獲，經警採其尿
    液送驗後，呈安非他命類藥物陽性反應，始查悉上情。
二、案經桃園縣警察局大園分局報告臺灣桃園地方法院檢察署呈
    請臺灣高等法院檢察署核轉臺灣基隆地方法院檢察署檢察官
    偵查起訴。
    理  由
一、上開被告於上開時間施用第二級毒品甲基安非他命之犯罪事
    實，迭經被告於檢察官偵訊、本院審理時自白不諱，又被告
    為警所採集之尿液，經送檢驗結果，確呈施用第二級毒品甲
    基安非他命代謝後之安非他命類陽性反應，此有桃園縣政府
    警察局大園分局檢體監管紀錄表及台灣檢驗科技股份有限公
    司出具之濫用藥物尿液檢驗報告（尿液檢體編號G-4334號）
    各1 份附卷可稽，堪信被告確於上揭時間、地點有施用第二
    級毒品甲基安非他命之事。又被告有如事實欄一、記載之前
    案紀錄及關於施用毒品觀察、勒戒、強制戒治事實等情，亦
    有臺灣高等法院被告前案紀錄表、刑案資料查註紀錄表及全
    國施用毒品案件紀錄表各1 份存卷可參。綜上所陳，被告於
    前次強制戒治於執行完畢，5 年內再犯本案施用第二級毒品
    甲基安非他命，罪證明確，犯行洵堪認定，自應依法論科。
二、論罪科刑：
  (一)按甲基安非他命係毒品危害防制條例第2 條第2 項第2 款所
    定之第二級毒品，核其所為，係犯毒品危害防制條例第10條
    第2 項之施用第二級毒品罪。其持有第二級毒品甲基安非他
    命係供施用，其持有第二級毒品之低度行為為施用第二級毒
    品之高度行為所吸收，不另論罪。
  (二)爰審酌被告犯罪之動機、曾有施用毒品之前科仍不知戒除，
    惟犯罪後坦承犯行，且所犯之施用毒品犯行乃戕害自己身心
    健康，並未危及他人等一切情狀，量處如主文所示之刑，併
    諭知易科罰金之折算標準，以示懲儆。
三、減刑部分
  (一)按犯罪在中華民國96年4 月24日以前者，除本條例另有規定
    外，依下列規定減刑：一死刑減為無期徒刑；二無期徒刑減
    為有期徒刑20年；三有期徒刑、拘役或罰金，減其刑期或金
    額二分之一。依本條例應減刑之罪，未經判決確定者，於裁
    判時，減其宣告刑。依前項規定裁判時，應於判決主文同時
    諭知其宣告刑及減得之刑，96年7 月16日施行之中華民國96
    年罪犯減刑條例第2 條第1 項、第7 條定有明文。又減刑後
    之易科罰金或易服勞役之折算標準，仍宜照原標準定之，「
    法院辦理96年減刑案件應行注意事項」第16條亦有明文。本
    案被告於96年3 月28日施用毒品，經本院宣告有期徒刑4 月
    ，合於前揭減刑條件，應減為有期徒刑2 月，並依原標準諭
    知易科罰金之折算標準。
  (二)又中華民國96年罪犯減刑條例第5 條規定：「本條例施行前
    ，經通緝而未於中華民國96年12月31日以前自動歸案接受偵
    查、審判或執行者，不得依本條例減刑」，係指於該條例施
    行前經通緝，而未於96年12月31日以前自動歸案者，不得依
    該條例減刑。前揭規定係就本條例施行前經通緝之被告或受
    刑人而設之規定，如係於本條例施行後始通緝者，即不適用
    該條規定（法院辦理96年減刑案件應行注意事項第9 條第1
    項參照）。查被告於96年11月27日經本院發布通緝，迨97年
    2 月1 日緝獲歸案，因係於本條例施行後始經通緝，依法仍
    得予以減刑，附此敘明。
據上論斷，應依刑事訴訟法第284 條之1 、第299 條第1 項前段
，毒品危害防制條例第10條第2 項、第23條第2 項，刑法第11條
前段、第41條第1 項前段，中華民國96年罪犯減刑條例第2 條第
1 項第3 款、第7 條、第9 條，判決如主文。
本案經檢察官甲○○到庭執行職務。
中    華    民    國    97    年    2     月    29    日
                  刑事第三庭法  官  黃永定
以上正本證明與原本無異。
如不服本判決應於收受本判決後10日內向本院提出上訴書狀，其
未敘述上訴理由者，並得於提起上訴後10日內向本院補提理由書
狀（均須按他造當事人之人數附繕本）「切勿逕送上級法院」。
中    華    民    國    97    年    2     月    29    日
                            書記官  劉珍珍
附錄本案論罪科刑法條：毒品危害防制條例第10條第2 項
毒品危害防制條例第10條
I施用第一級毒品者，處 6 月以上 5 年以下有期徒刑。
II施用第二級毒品者，處 3 年以下有期徒刑。


司法院資訊處製作；財團法人民間司法改革基金會備份。
